---
title: "TFM"
author: "Nadia Moltó"
date: "8/2/2021"
output:
  html_document:
    df_print: paged
  word_document: default
  pdf_document: 
    latex_engine: lualatex
---



Inicialmente disponemos de varios ficheros:
- Clinical data: Aqui aparecen los identificadores del paciente asi como sus datos clinicos (tipo de cancer, edad de deteccion,etc).
-Mutations: Aqui se relaciona cada paciente con cada gen y se indica si tiene mutacion en cada uno de los genes (missense and nosense SNV). SNV es variacion en un unico nucleotido, missense es que se modifica un nucleotido de un codon que ahora codifica para otra proteina y nosense es que la modificacion de este codon produce un stop.
-Tumormap relaciona los identificadores de los pacientes de los dos archivos anteriores.


```{r}
#Activacion de las librerias a emplear
library(survival)
library(rms)
library(survplot)
library(Hmisc)
library(survminer)
require(ggplot2)


setwd("C:/Users/nadia/Desktop/TFM/DATOS") #Directorio donde estan los archivos de METABRIC

dc <- read.table("clinical_data.txt", header=T, sep="\t", quote="") #Cargar datos clinicos

#Exploracion de los datos:

dim(dc)#Numero de pacientes(filas) y variables (columnas)
head(dc) #Primeras filas
names(dc) #Nombres de las variables
summary(dc$Age.At.Diagnosis) #Estadisticas basicas


dm <- read.csv2("mutations.csv", header=T) #Lectura datos de mutaciones

#en este caso los datos viene transpuestos (individuos en columnas y genes en filas)
#Hay que transponer la tabla con la funcion t()
dm <- t(dm)
#si hacemos 
head(dm)[1:5, 1:5]
#observamos que la operacion no se ha hecho bien ya que el nombre de los genes no aparece como nombres sino en la primera fila de la tabla, por lo tanto:

colnames(dm) <- dm[1,] #Copiamos la primera fila como nombres de columnas
dm <- dm[-1, ] #Eliminamos la primera fila ya que ya no la necesitamos
dm <- as.data.frame(dm) #Convertimos la tabla a dataframe para operar mejor con ella
dm$sample <- as.character(row.names(dm)) #Creamos una columna con los identificadores tumorales
head(dm)[,1:10] # Muestra encabezado (primeras filas) para las primeras 10 columnas 
head(dm)[,165:174] # Muestra encabezado para las ultimas 10 columnas (columna creada)
 

#Podemos ver que en los datos clinicos los identificadores (de pacientes) son del tipo
# MB-XXXX
#Mientras que en los datos de mutaciones los identificadores (de tumores) son del tipo
# MTS.TXXXX
#Por tanto necesitamos la tabla TumorMap.txt para establecer la correspondencia
tm <- read.table("tumorMap.txt", header=T, sep="\t") #Cargar tabla en variable
 
#Vamos a cruzar esta tabla con los datos clinicos usando la funcion merge()
#Es necesario especificar el nombre de la columna correspondiente de cada tabla con la cual queremos hacer la correspondencia (Metabric ID pero escrito de formas  diferentes en cada tabla)

dc_new <- merge(dc, tm, by.x="METABRIC.ID", by.y = "metabricId")
head (dc_new) #Para comprobar que la operacion se realizo correctamente

#Ahora ya podemos cruzar las tablas con la informacion de mutaciones 
#Sin embargo vemos que en la tabla dc_new los identificadores de tumores son de la forma
#MTS.TXXXX
#Mientras que en la tabla dm son de la forma MTS-TXXXX
#Vamos a modificar los nombres de la tabla dc_new sustituyendo el "-" por "."  con la
#funcion gsub
dc_new$sample <- gsub("-", ".", dc_new$sample)



data <- merge(dc_new, dm, by="sample") #Unir los datos en una misma tabla

```



```{r}
#Exploracion de los datos:
variables<- c("Numero de pacientes", "Edad media", "Desviacion estandar de la edad")
pacientes<-ncol(data)
edad.media<-mean(data$Age.At.Diagnosis)
desviacion.edad<-sd(data$Age.At.Diagnosis)
datos<-c(pacientes,edad.media,desviacion.edad)

tabla<-data.frame(cbind(variables,datos))
tabla
```

Ahora ya tenemos la tabla creada con los datos y vamos a empezar a explorarla y extraer datos. 
Inicialmente, se van a aislar los genes que aparecen mutados en, al menos, el 10% de los pacientes

PAM50:

```{r}
table(data$Pam50Subtype)
```


```{r}
###LumA
data_LumA <- subset(data, Pam50Subtype=="LumA") #Con esto estamos extrayendo para la clasificacion Pam50 los pacientes LumA
data_LumA <- data_LumA[,-c(1:37)] #Eliminar variables clinicas y sumar solo genes, 37 porque son las columnas con datos clinicos
suma_mutacionesLA <- apply(data_LumA,2,function(x){sum(!is.na(x))})/696 #Se eliminan los NA, se suman los datos y se normalizan los datos dividiendo por el numero de pacientes LumA
```


```{r}
#LumB
data_LumB <- subset(data, Pam50Subtype=="LumB") #Con esto estamos extrayendo para la clasificacion Pam50 los pacientes LumB
data_LumB <- data_LumB[,-c(1:37)] 
suma_mutacionesLB <- apply(data_LumB,2,function(x){sum(!is.na(x))})/474 
```


```{r}
#Basal
data_Basal <- subset(data, Pam50Subtype=="Basal")
data_Basal <- data_Basal[,-c(1:37)] 
suma_mutacionesB <- apply(data_Basal,2,function(x){sum(!is.na(x))})/308

```


```{r}
#Normal
data_Normal <- subset(data, Pam50Subtype=="Normal")
data_Normal <- data_Normal[,-c(1:37)] 
suma_mutacionesN <- apply(data_Normal,2,function(x){sum(!is.na(x))})/184
```


```{r}
#Her2
data_Her2 <- subset(data, Pam50Subtype=="Her2")
data_Her2 <- data_Her2[,-c(1:37)] 
suma_mutacionesH <- apply(data_Her2,2,function(x){sum(!is.na(x))})/236
```

Representamos los genes mutados de forma diferencial en el 10% de los individuos para esta clasificacion:
```{r}
par(mfrow=c(2,3))
barplot((sort(suma_mutacionesLA[which(suma_mutacionesLA>0.1)])), las=2, col="turquoise", main = "Genes en LumA",ylim=0:1)
barplot((sort(suma_mutacionesLB[which(suma_mutacionesLB>0.1)])), las=2, col = "powderblue", main = "Genes en LumB",ylim=0:1)
barplot((sort(suma_mutacionesB[which(suma_mutacionesB>0.1)])), las=2, col = "turquoise2", main = "Genes en Basal",ylim=0:1)
barplot((sort(suma_mutacionesN[which(suma_mutacionesN>0.1)])), las=2, col = "turquoise3", main = "Genes en Normal",ylim=0:1)
barplot((sort(suma_mutacionesH[which(suma_mutacionesH>0.1)])), las=2, col = "turquoise4", main = "Genes en Her2",ylim=0:1)
#Solo representamos aquellos genes que aparecen mutados en mas del 10% de los pacientes

```

Ahora miramos para otra clasificacion. Empezamos por la histologica:

```{r}
levels(data$Histological.Type) #Es necesario averiguar primero los niveles que hay en esta clasificacion


```


```{r}
#Veamos cuantos pacientes tienen cada uno de los tipos
table(data$Histological.Type)

```

Vamos a representar los genes mutados en el 10% de los pacientes que padecen cada subnivel de este cancer segun esta clasificacion:

En el caso del tipo "BENIGN" solo tenemos 1 paciente que lo padece, entonces aqui lo unico que podria verse es aquellos genes mutados que presenta este paciente.

```{r}
#BEnign
data_BENIGN <- subset(data, Histological.Type=="BENIGN")
data_BENIGN <- data_BENIGN[,-c(1:37)]
suma_mutacionesBENIGN <- apply(data_BENIGN,2,function(x){sum(!is.na(x))})

```

Ahora para el resto de subtipos de cancer dentro de esta clasificacion:
```{r}
data_DCIS <- subset(data, Histological.Type=="DCIS")
data_DCIS <- data_DCIS[,-c(1:37)]
suma_mutacionesDCIS <- apply(data_DCIS,2,function(x){sum(!is.na(x))})/2
data_IDC <- subset(data, Histological.Type=="IDC")
data_IDC <- data_IDC[,-c(1:37)]
suma_mutacionesIDC <- apply(data_IDC,2,function(x){sum(!is.na(x))})/1503
data_IDCMED <- subset(data, Histological.Type=="IDC-MED")
data_IDCMED <- data_IDCMED[,-c(1:37)]
suma_mutacionesIDCMED <- apply(data_IDCMED,2,function(x){sum(!is.na(x))})/31
data_IDCMUC <- subset(data, Histological.Type=="IDC-MUC")
data_IDCMUC <- data_IDCMUC[,-c(1:37)]
suma_mutacionesIDCMUC <- apply(data_IDCMUC,2,function(x){sum(!is.na(x))})/42
data_IDCTUB <- subset(data, Histological.Type=="IDC-TUB")
data_IDCTUB <- data_IDCTUB[,-c(1:37)]
suma_mutacionesIDCTUB <- apply(data_IDCTUB,2,function(x){sum(!is.na(x))})/67
data_IDCILC <- subset(data, Histological.Type=="IDC+ILC")
data_IDCILC <- data_IDCILC[,-c(1:37)]
suma_mutacionesIDCILC <- apply(data_IDCILC,2,function(x){sum(!is.na(x))})/87
data_ILC <- subset(data, Histological.Type=="ILC")
data_ILC <- data_ILC[,-c(1:37)]
suma_mutacionesILC <- apply(data_ILC,2,function(x){sum(!is.na(x))})/141
data_IT <- subset(data, Histological.Type=="INVASIVE TUMOUR")
data_IT <- data_IT[,-c(1:37)]
suma_mutacionesIT <- apply(data_IT,2,function(x){sum(!is.na(x))})/9
data_OI <- subset(data, Histological.Type=="OTHER INVASIVE")
data_OI <- data_OI[,-c(1:37)]
suma_mutacionesOI <- apply(data_OI,2,function(x){sum(!is.na(x))})/19
```


No hay ningun paciente con cancer filoides que presente alguna mutacion, por lo que no se representa este subtipo.

```{r}
#Representamos:
par(mfrow=c(2,3))
barplot((sort(suma_mutacionesBENIGN[which(suma_mutacionesBENIGN>0.1)])), las=2, col="sandybrown", main="Genes en BENIGN") #Aqui hay que tener en cuenta que solo hay un paciente con este tipo de tumor
barplot((sort(suma_mutacionesDCIS[which(suma_mutacionesDCIS>0.1)])), las=2, col="salmon4", main = "Genes en DCIS", ylim= 0:1)
barplot((sort(suma_mutacionesIDC[which(suma_mutacionesIDC>0.1)])), las=2, col="salmon", main = "Genes en IDC", ylim= 0:1)
barplot((sort(suma_mutacionesIDCMED[which(suma_mutacionesIDCMED>0.1)])), las=2, col="salmon1", main = "Genes en IDC-MED", ylim= 0:1)
barplot((sort(suma_mutacionesIDCMUC[which(suma_mutacionesIDCMUC>0.1)])), las=2, col="salmon2", main = "Genes en IDC-MUC", ylim= 0:1)
barplot((sort(suma_mutacionesIDCTUB[which(suma_mutacionesIDCTUB>0.1)])), las=2, col="salmon3", main = "Genes en IDC-TUB", ylim= 0:1)
```

```{r}
par(mfrow=c(2,3))
barplot((sort(suma_mutacionesIDCILC[which(suma_mutacionesIDCILC>0.1)])), las=2, col="rosybrown", main = "Genes en IDC+ILC", ylim= 0:1)
barplot((sort(suma_mutacionesILC[which(suma_mutacionesILC>0.1)])), las=2, col="rosybrown1", main = "Genes en ILC", ylim= 0:1)
barplot((sort(suma_mutacionesIT[which(suma_mutacionesIT>0.1)])), las=2, col="rosybrown2", main = "Genes en INVASIVE TUMOUR", ylim= 0:1)
barplot((sort(suma_mutacionesOI[which(suma_mutacionesOI>0.1)])), las=2, col="rosybrown3", main = "Genes en Other Invasive", ylim= 0:1)

```

Claudin Subtype

```{r}
table(data$ClaudinSubtype) #Variables
```

```{r}
#LumA
data_LumAc <- subset(data, ClaudinSubtype=="LumA")
data_LumAc <- data_LumAc[,-c(1:37)]
suma_mutacionesLAc <- apply(data_LumAc,2,function(x){sum(!is.na(x))})/679 
#LumB
data_LumBc <- subset(data, ClaudinSubtype=="LumB")
data_LumBc <- data_LumBc[,-c(1:37)]
suma_mutacionesLBc <- apply(data_LumBc,2,function(x){sum(!is.na(x))})/461
#Basal
data_Basalc <- subset(data, ClaudinSubtype=="Basal")
data_Basalc <- data_Basalc[,-c(1:37)]
suma_mutacionesBc <- apply(data_Basalc,2,function(x){sum(!is.na(x))})/199
#Claudin low
data_clau <- subset(data, ClaudinSubtype=="claudin-low")
data_clau <- data_clau[,-c(1:37)]
suma_mutacionesclau <- apply(data_clau,2,function(x){sum(!is.na(x))})/199
#Her2
data_Her2c <- subset(data, ClaudinSubtype=="Her2")
data_Her2c <- data_Her2c[,-c(1:37)]
suma_mutacionesHer2c <- apply(data_Her2c,2,function(x){sum(!is.na(x))})/220
#Normal
data_Normalc<- subset(data, ClaudinSubtype=="Normal")
data_Normalc <- data_Normalc[,-c(1:37)]
suma_mutacionesNormalc <- apply(data_Normalc,2,function(x){sum(!is.na(x))})/140

#Representamos
par(mfrow=c(2,3))
barplot((sort(suma_mutacionesLAc[which(suma_mutacionesLAc>0.1)])), las=2,col="seagreen", main = "Genes en LumA", ylim= 0:1)
barplot((sort(suma_mutacionesLBc[which(suma_mutacionesLBc>0.1)])), las=2, col="seagreen1", main = "Genes en LumB", ylim= 0:1)
barplot((sort(suma_mutacionesBc[which(suma_mutacionesBc>0.1)])), las=2, col="seagreen2", main = "Genes en Basal", ylim= 0:1)
barplot((sort(suma_mutacionesclau[which(suma_mutacionesclau>0.1)])), las=2, col="seagreen3", main = "Genes Claudin-low", ylim= 0:1)
barplot((sort(suma_mutacionesHer2c[which(suma_mutacionesHer2c>0.1)])), las=2, col="seagreen4", main = "Genes en Her2", ylim= 0:1)
barplot((sort(suma_mutacionesNormalc[which(suma_mutacionesNormalc>0.1)])), las=2, col="springgreen4", main = "Genes en Normal", ylim= 0:1)
```

ER, PR, HER2
```{r}
table(data$ER.Expr)
table(data$PR.Expr)
table(data$Her2.Expr)
```

```{r}
#ER
data_ERp <- subset(data, ER.Expr=="+")
data_ERp <- data_ERp[,-c(1:37)]
suma_mutacionesERp <- apply(data_ERp,2,function(x){sum(!is.na(x))})/1459
data_ERn <- subset(data, ER.Expr=="-")
data_ERn <- data_ERn[,-c(1:37)]
suma_mutacionesERn <- apply(data_ERn,2,function(x){sum(!is.na(x))})/445
#HER2
data_HER2p <- subset(data, Her2.Expr=="+")
data_HER2p <- data_HER2p[,-c(1:37)]
suma_mutacionesHER2p <- apply(data_HER2p,2,function(x){sum(!is.na(x))})/236
data_HER2n <- subset(data, Her2.Expr=="-")
data_HER2n <- data_HER2n[,-c(1:37)]
suma_mutacionesHER2n<- apply(data_HER2n,2,function(x){sum(!is.na(x))})/1668
#PR
data_PRp <- subset(data, PR.Expr=="+")
data_PRp <- data_PRp[,-c(1:37)]
suma_mutacionesPRp <- apply(data_PRp,2,function(x){sum(!is.na(x))})/1009
data_PRn <- subset(data, PR.Expr=="-")
data_PRn <- data_PRn[,-c(1:37)]
suma_mutacionesPRn <- apply(data_PRn,2,function(x){sum(!is.na(x))})/895

par(mfrow=c(2,3))
barplot((sort(suma_mutacionesERp[which(suma_mutacionesERp>0.1)])), las=2,col="lightgoldenrod2", main = "Genes ER +",ylim= 0:1)
barplot((sort(suma_mutacionesHER2p[which(suma_mutacionesHER2p>0.1)])), las=2, col="violetred1", main = "Genes en Her2+",ylim= 0:1)
barplot((sort(suma_mutacionesPRp[which(suma_mutacionesPRp>0.1)])), las=2, col="pink1", main = "Genes en PR+", ylim= 0:1)
barplot((sort(suma_mutacionesERn[which(suma_mutacionesERn>0.1)])), las=2, col="lightgoldenrod3", main = "Genes en ER-", ylim= 0:1)
barplot((sort(suma_mutacionesHER2n[which(suma_mutacionesHER2n>0.1)])), las=2, col="violetred2", main = "Genes en Her2-", ylim= 0:1)
barplot((sort(suma_mutacionesPRn[which(suma_mutacionesPRn>0.1)])), las=2, col="pink2", main = "Genes en PR-", ylim= 0:1)
```


Hasta ahora hemos representado los genes mutados en el 10% de los pacientes analizados del METABRIC en cada uno de los grupos analizados. 
El siguiente paso: ver si los genes que aparecen mutados realmente influyen en el establecimiento de los subgrupos para cada clasificacion. Por ello, vamos a coger para cada clasificacion un determinado numero de genes y vamos a valorar si tienen diferencias significativas entre subgrupos.
Cogeremos aquellos genes que aparezcan mayormente mutados segun las representaciones. 
Para valorar el numero de genes a coger, se realiza una media y mediana del numero de genes que aparecen mutados para cada clasificacion.

```{r}
#PAM50
n.LA<-nrow(data.frame(sort(suma_mutacionesLA[which(suma_mutacionesLA>0.1)])))-1 #Convertimos a dataframe, contamos los genes y estamos 1 porque aparece Status que no es un gen
#Ahora lo mismo para el resto de subtipos
n.LB<-nrow(data.frame(sort(suma_mutacionesLA[which(suma_mutacionesLA>0.1)])))-1
n.N<-nrow(data.frame(sort(suma_mutacionesN[which(suma_mutacionesN>0.1)])))-1
n.B<-nrow(data.frame(sort(suma_mutacionesB[which(suma_mutacionesB>0.1)])))-1
n.Her2<-nrow(data.frame(sort(suma_mutacionesH[which(suma_mutacionesH>0.1)])))-1
data1<-c(n.LA,n.LB,n.N,n.B,n.Her2)

median(data1)
mean(data1) #Hay una media de 7.4 genes y una mediana de 8 genes para esta clasificacion


```
```{r}
#Histologica
n.Benign<-nrow(data.frame(sort(suma_mutacionesBENIGN[which(suma_mutacionesBENIGN>0.1)])))-1
n.DCIS<-nrow(data.frame(sort(suma_mutacionesDCIS[which(suma_mutacionesDCIS>0.1)])))-1
n.IDC<-nrow(data.frame(sort(suma_mutacionesIDC[which(suma_mutacionesIDC>0.1)])))-1
n.IDCMED<-nrow(data.frame(sort(suma_mutacionesIDCMED[which(suma_mutacionesIDCMED>0.1)])))-1
n.IDCMUC<-nrow(data.frame(sort(suma_mutacionesIDCMUC[which(suma_mutacionesIDCMUC>0.1)])))-1
n.IDCTUB<-nrow(data.frame(sort(suma_mutacionesIDCTUB[which(suma_mutacionesIDCTUB>0.1)])))-1
n.IDCILC<-nrow(data.frame(sort(suma_mutacionesIDCILC[which(suma_mutacionesIDCILC>0.1)])))-1
n.ILC<-nrow(data.frame(sort(suma_mutacionesILC[which(suma_mutacionesILC>0.1)])))-1
n.IT<-nrow(data.frame(sort(suma_mutacionesIT[which(suma_mutacionesIT>0.1)])))-1
n.OI<-nrow(data.frame(sort(suma_mutacionesOI[which(suma_mutacionesOI>0.1)])))-1

data2<-c(n.DCIS,n.Benign,n.IDC,n.IDCMED,n.IDCMUC,n.IDCILC,n.ILC,n.OI,n.IT)
median(data2)
mean(data2)

#Da una mediana de 7 y una media de 9.6
```



```{r}
n.ERp<-nrow(data.frame(sort(suma_mutacionesERp[which(suma_mutacionesERp>0.1)])))-1
n.ERn<-nrow(data.frame(sort(suma_mutacionesERp[which(suma_mutacionesERn>0.1)])))-1
n.PRp<-nrow(data.frame(sort(suma_mutacionesPRp[which(suma_mutacionesPRp>0.1)])))-1
n.PRn<-nrow(data.frame(sort(suma_mutacionesERp[which(suma_mutacionesPRn>0.1)])))-1
n.H2p<-nrow(data.frame(sort(suma_mutacionesHER2p[which(suma_mutacionesHER2p>0.1)])))-1
n.H2n<-nrow(data.frame(sort(suma_mutacionesHER2n[which(suma_mutacionesHER2n>0.1)])))-1

data3<-c(n.ERp,n.ERn)
data4<-c(n.PRp,n.PRn)
data5<-c(n.H2p,n.H2n)

median(data3)
mean(data3)
median(data4)
mean(data4)
median(data5)
mean(data5)

#Daria una mediana de 8.5 y una media de 8.5 para ER
#Una media y mediana de 7 para PR
#Y una media y mediana de 7 para HER2
```

Se ha decidido escoger un total de 7 genes por clasificacion ya que debido a que las medias y medianas se aproximan a esta cifra en todas las clasificaciones y se considera una cifra suficiente para valorar el efecto de los genes sobre cada clasificacion.

Asi pues, se procede a seguir con el siguiente paso, en el cual se va a testar estadisticamente si para una misma clasificacion (p.ej PAM50),en cada uno de los subgrupos existen diferencias en cuanto a que un gen este mutado en un subgrupo y en otro. SE empleara un test Chi2

PAM50

```{r}

#Los genes que destacan en los graficos de barras por presentarse mutados en el 10% de los pacientes dentro de la clasificacion PAM50 son: TP53, PIK3CA, CDH1, GATA3, MUC16, AHNAK2, SYNE1
table(data$Pam50Subtype)

####LumA
P50LA<-apply(data_LumA,2,function(x){sum(!is.na(x))}) #extraemos datos para LumA
GATA3.LAm<-as.numeric(P50LA["GATA3"])
AHNAK2.LAm<-as.numeric(P50LA["AHNAK2"])
MUC16.LAm<-as.numeric(P50LA["MUC16"])
PIK3CA.LAm<-as.numeric(P50LA["PIK3CA"])
TP53.LAm<-as.numeric(P50LA["TP53"])
SYNE1.LAm<-as.numeric(P50LA["SYNE1"])
CDH1.LAm<-as.numeric(P50LA["CDH1"])
v1<-c(TP53.LAm,PIK3CA.LAm,GATA3.LAm,SYNE1.LAm,MUC16.LAm,AHNAK2.LAm,CDH1.LAm)

####LumB
P50LB<-apply(data_LumB,2,function(x){sum(!is.na(x))}) #extraemos datos para LumB
TP53.LBm<-as.numeric(P50LB["TP53"])
PIK3CA.LBm<-as.numeric(P50LB["PIK3CA"])
SYNE1.LBm<-as.numeric(P50LB["SYNE1"])
GATA3.LBm<-as.numeric(P50LB["GATA3"])
MUC16.LBm<-as.numeric(P50LB["MUC16"])
AHNAK2.LBm<-as.numeric(P50LB["AHNAK2"])
CDH1.LBm<-as.numeric(P50LB["CDH1"])
v2<-c(TP53.LBm,PIK3CA.LBm,SYNE1.LBm,GATA3.LBm,MUC16.LBm,AHNAK2.LBm,CDH1.LBm)

####Normal
P50N<-apply(data_Normal,2,function(x){sum(!is.na(x))})
TP53.Nm<-as.numeric(P50N["TP53"])
PIK3CA.Nm<-as.numeric(P50N["PIK3CA"])
SYNE1.Nm<-as.numeric(P50N["SYNE1"])
GATA3.Nm<-as.numeric(P50N["GATA3"])
MUC16.Nm<-as.numeric(P50N["MUC16"])
AHNAK2.Nm<-as.numeric(P50N["AHNAK2"])
CDH1.Nm<-as.numeric(P50N["CDH1"])
v3<-c(TP53.Nm,PIK3CA.Nm,SYNE1.Nm,GATA3.Nm,MUC16.Nm,AHNAK2.Nm,CDH1.Nm)

####Basal
P50B<-apply(data_Basal,2,function(x){sum(!is.na(x))})
TP53.Bm<-as.numeric(P50B["TP53"])
PIK3CA.Bm<-as.numeric(P50B["PIK3CA"])
SYNE1.Bm<-as.numeric(P50B["SYNE1"])
GATA3.Bm<-as.numeric(P50B["GATA3"])
MUC16.Bm<-as.numeric(P50B["MUC16"])
AHNAK2.Bm<-as.numeric(P50B["AHNAK2"])
CDH1.Bm<-as.numeric(P50LA["CDH1"])
v4<-c(TP53.Bm,PIK3CA.Bm,SYNE1.Bm,GATA3.Bm,MUC16.Bm,AHNAK2.Bm,CDH1.Bm)

####Her2
P50H2<-apply(data_Her2,2,function(x){sum(!is.na(x))})
TP53.H2m<-as.numeric(P50H2["TP53"])
PIK3CA.H2m<-as.numeric(P50H2["PIK3CA"])
SYNE1.H2m<-as.numeric(P50H2["SYNE1"])
GATA3.H2m<-as.numeric(P50H2["GATA3"])
MUC16.H2m<-as.numeric(P50H2["MUC16"])
AHNAK2.H2m<-as.numeric(P50H2["AHNAK2"])
CDH1.H2m<-as.numeric(P50LA["CDH1"])
v5<-c(TP53.H2m,PIK3CA.H2m,SYNE1.H2m,GATA3.H2m,MUC16.H2m,AHNAK2.H2m,CDH1.H2m)


matrix1<-matrix(ncol=7,nrow=5)
matrix1<-rbind(v1,v2,v3,v4,v5)
colnames(matrix1)<-c("TP53","PIK3CA","SYNE1","GATA3","MUC16","AHNAK2","CDH1")
rownames(matrix1)<-c("LumA","LumB","Basal","Normal","Her2")
matrix1[is.na(matrix1)] <- 0

chisq.test(matrix1) #Test

```



CLASIFICACION HISTOLOGICA:

```{r}
table(data$Histological.Type) #Subtipos
```

```{r}
#Se eligen los genes: TP53,PIK3CA,MUC16,GATA3,AHNAK2,KMT2C, AHNAK
####BENIGN
HISTB<-apply(data_BENIGN,2,function(x){sum(!is.na(x))})
TP53.Bm<-as.numeric(HISTB["TP53"])
PIK3CA.Bm<-as.numeric(HISTB["PIK3CA"])
MUC16.Bm<-as.numeric(HISTB["MUC16"])
GATA3.Bm<-as.numeric(HISTB["GATA3"])
AHNAK2.Bm<-as.numeric(HISTB["AHNAK2"])
KMT2C.Bm<-as.numeric(HISTB["KMT2C"])
AHNAK.Bm<-as.numeric(HISTB["AHNAK"])
v1.2<-c(TP53.Bm,PIK3CA.Bm,MUC16.Bm,GATA3.Bm,KMT2C.Bm,AHNAK2.Bm,AHNAK.Bm)

####DCIS
HISTDCIS<-apply(data_DCIS,2,function(x){sum(!is.na(x))})
TP53.DCISm<-as.numeric(HISTDCIS["TP53"])
PIK3CA.DCISm<-as.numeric(HISTDCIS["PIK3CA"])
MUC16.DCISm<-as.numeric(HISTDCIS["MUC16"])
GATA3.DCISm<-as.numeric(HISTDCIS["GATA3"])
AHNAK2.DCISm<-as.numeric(HISTDCIS["AHNAK2"])
KMT2C.DCISm<-as.numeric(HISTDCIS["KMT2C"])
AHNAK.DCISm<-as.numeric(HISTDCIS["AHNAK"])
v2.2<-c(TP53.DCISm,PIK3CA.DCISm,MUC16.DCISm,GATA3.DCISm,KMT2C.DCISm,AHNAK2.DCISm,AHNAK.DCISm)

####IDC
HISTIDC<-apply(data_IDC,2,function(x){sum(!is.na(x))})
TP53.IDCm<-as.numeric(HISTIDC["TP53"])
PIK3CA.IDCm<-as.numeric(HISTIDC["PIK3CA"])
MUC16.IDCm<-as.numeric(HISTIDC["MUC16"])
GATA3.IDCm<-as.numeric(HISTIDC["GATA3"])
AHNAK2.IDCm<-as.numeric(HISTIDC["AHNAK2"])
KMT2C.IDCm<-as.numeric(HISTIDC["KMT2C"])
AHNAK.IDCm<-as.numeric(HISTIDC["AHNAK"])
v3.2<-c(TP53.IDCm,PIK3CA.IDCm,MUC16.IDCm,GATA3.IDCm,KMT2C.IDCm,AHNAK2.IDCm,AHNAK.IDCm)

####IDCMED
HISTIDCMED<-apply(data_IDCMED,2,function(x){sum(!is.na(x))})
TP53.IDCMEDm<-as.numeric(HISTIDCMED["TP53"])
PIK3CA.IDCMEDm<-as.numeric(HISTIDCMED["PIK3CA"])
MUC16.IDCMEDm<-as.numeric(HISTIDCMED["MUC16"])
GATA3.IDCMEDm<-as.numeric(HISTIDCMED["GATA3"])
AHNAK2.IDCMEDm<-as.numeric(HISTIDCMED["AHNAK2"])
KMT2C.IDCMEDm<-as.numeric(HISTIDCMED["KMT2C"])
AHNAK.IDCMEDm<-as.numeric(HISTIDCMED["AHNAK"])
v4.2<-c(TP53.IDCMEDm,PIK3CA.IDCMEDm,MUC16.IDCMEDm,GATA3.IDCMEDm,KMT2C.IDCMEDm,AHNAK2.IDCMEDm,AHNAK.IDCMEDm)

####IDCMUC
HISTIDCMUC<-apply(data_IDCMUC,2,function(x){sum(!is.na(x))})
TP53.IDCMUCm<-as.numeric(HISTIDCMUC["TP53"])
PIK3CA.IDCMUCm<-as.numeric(HISTIDCMUC["PIK3CA"])
MUC16.IDCMUCm<-as.numeric(HISTIDCMUC["MUC16"])
GATA3.IDCMUCm<-as.numeric(HISTIDCMUC["GATA3"])
AHNAK2.IDCMUCm<-as.numeric(HISTIDCMUC["AHNAK2"])
KMT2C.IDCMUCm<-as.numeric(HISTIDCMUC["KMT2C"])
AHNAK.IDCMUCm<-as.numeric(HISTIDCMUC["AHNAK"])
v5.2<-c(TP53.IDCMUCm,PIK3CA.IDCMUCm,MUC16.IDCMUCm,GATA3.IDCMUCm,KMT2C.IDCMUCm,AHNAK2.IDCMUCm,AHNAK.IDCMUCm)

####IDCTUB
HISTIDCTUB<-apply(data_IDCTUB,2,function(x){sum(!is.na(x))})
TP53.IDCTUBm<-as.numeric(HISTIDCTUB["TP53"])
PIK3CA.IDCTUBm<-as.numeric(HISTIDCTUB["PIK3CA"])
MUC16.IDCTUBm<-as.numeric(HISTIDCTUB["MUC16"])
GATA3.IDCTUBm<-as.numeric(HISTIDCTUB["GATA3"])
AHNAK2.IDCTUBm<-as.numeric(HISTIDCTUB["AHNAK2"])
KMT2C.IDCTUBm<-as.numeric(HISTIDCTUB["KMT2C"])
AHNAK.IDCTUBm<-as.numeric(HISTIDCTUB["AHNAK"])
v6.2<-c(TP53.IDCTUBm,PIK3CA.IDCTUBm,MUC16.IDCTUBm,GATA3.IDCTUBm,KMT2C.IDCTUBm,AHNAK2.IDCTUBm,AHNAK.IDCTUBm)


####IDC+ILC
HISTIDCILC<-apply(data_IDCILC,2,function(x){sum(!is.na(x))})
TP53.IDCILCm<-as.numeric(HISTIDCILC["TP53"])
PIK3CA.IDCILCm<-as.numeric(HISTIDCILC["PIK3CA"])
MUC16.IDCILCm<-as.numeric(HISTIDCILC["MUC16"])
GATA3.IDCILCm<-as.numeric(HISTIDCILC["GATA3"])
AHNAK2.IDCILCm<-as.numeric(HISTIDCILC["AHNAK2"])
KMT2C.IDCILCm<-as.numeric(HISTIDCILC["KMT2C"])
AHNAK.IDCILCm<-as.numeric(HISTIDCILC["AHNAK"])
v7.2<-c(TP53.IDCILCm,PIK3CA.IDCILCm,MUC16.IDCILCm,GATA3.IDCILCm,KMT2C.IDCILCm,AHNAK2.IDCILCm,AHNAK.IDCILCm)

####ILC
HISTILC<-apply(data_ILC,2,function(x){sum(!is.na(x))})
TP53.ILCm<-as.numeric(HISTILC["TP53"])
PIK3CA.ILCm<-as.numeric(HISTILC["PIK3CA"])
MUC16.ILCm<-as.numeric(HISTILC["MUC16"])
GATA3.ILCm<-as.numeric(HISTILC["GATA3"])
AHNAK2.ILCm<-as.numeric(HISTILC["AHNAK2"])
KMT2C.ILCm<-as.numeric(HISTILC["KMT2C"])
AHNAK.ILCm<-as.numeric(HISTILC["AHNAK"])
v8.2<-c(TP53.ILCm,PIK3CA.ILCm,MUC16.ILCm,GATA3.ILCm,KMT2C.ILCm,AHNAK2.ILCm,AHNAK.ILCm)


####INVASIVE

HISTIT<-apply(data_IT,2,function(x){sum(!is.na(x))})
TP53.ITm<-as.numeric(HISTIT["TP53"])
PIK3CA.ITm<-as.numeric(HISTIT["PIK3CA"])
MUC16.ITm<-as.numeric(HISTIT["MUC16"])
GATA3.ITm<-as.numeric(HISTIT["GATA3"])
AHNAK2.ITm<-as.numeric(HISTIT["AHNAK2"])
KMT2C.ITm<-as.numeric(HISTIT["KMT2C"])
AHNAK.ITm<-as.numeric(HISTIT["AHNAK"])
v9.2<-c(TP53.ITm,PIK3CA.ITm,MUC16.ITm,GATA3.ITm,KMT2C.ITm,AHNAK2.ITm,AHNAK.ITm)

####OTHER
HISTOI<-apply(data_OI,2,function(x){sum(!is.na(x))})
TP53.OIm<-as.numeric(HISTOI["TP53"])
PIK3CA.OIm<-as.numeric(HISTOI["PIK3CA"])
MUC16.OIm<-as.numeric(HISTOI["MUC16"])
GATA3.OIm<-as.numeric(HISTOI["GATA3"])
AHNAK2.OIm<-as.numeric(HISTOI["AHNAK2"])
KMT2C.OIm<-as.numeric(HISTOI["KMT2C"])
AHNAK.OIm<-as.numeric(HISTOI["AHNAK"])
v10.2<-c(TP53.OIm,PIK3CA.OIm,MUC16.OIm,GATA3.OIm,KMT2C.OIm,AHNAK2.OIm,AHNAK.OIm)

#Test Chi2 para clasificacion Histologica:

matrix2<-matrix(ncol=7,nrow=10)
matrix2<-rbind(v1.2,v2.2,v3.2,v4.2,v5.2,v6.2,v7.2,v8.2,v9.2,v10.2)
colnames(matrix2)<-c("TP53","PIK3CA","MUC16","GATA3","KMT2C","AHNAK2","AHNAK")
rownames(matrix2)<-c("BENIGN","DCIS","IDC","IDC-MED","IDC-MUC","IDC-TUB","IDC+ILC","ILC","IT","OI")
matrix2[is.na(matrix2)] <- 0

chisq.test(matrix2)
```

Nuevamente, el resultado sale significativo.

CLAUDIN SUBTYPE:

```{r}
table(data$ClaudinSubtype) #Subtipos
```

```{r}
#Los genes a estudiar son: PIK3CA, AHNAK2, SYNE1, TP53, MUC16, GATA3, DNAH11


####BASAL
CLAUB<-apply(data_Basalc,2,function(x){sum(!is.na(x))})
SYNE1.Bcm<-as.numeric(CLAUB["SYNE1"])
PIK3CA.Bcm<-as.numeric(CLAUB["PIK3CA"])
MUC16.Bcm<-as.numeric(CLAUB["MUC16"])
GATA3.Bcm<-as.numeric(CLAUB["GATA3"])
AHNAK2.Bcm<-as.numeric(CLAUB["AHNAK2"])
TP53.Bcm<-as.numeric(CLAUB["TP53"])
DNAH11.Bcm<-as.numeric(CLAUB["DNAH11"])
v1.3<-c(SYNE1.Bcm,PIK3CA.Bcm,MUC16.Bcm,GATA3.Bcm,TP53.Bcm,AHNAK2.Bcm,DNAH11.Bcm)


####CLAUDIN LOW
CLAUCL<-apply(data_clau,2,function(x){sum(!is.na(x))})
SYNE1.clm<-as.numeric(CLAUCL["SYNE1"])
PIK3CA.clm<-as.numeric(CLAUCL["PIK3CA"])
MUC16.clm<-as.numeric(CLAUCL["MUC16"])
GATA3.clm<-as.numeric(CLAUCL["GATA3"])
AHNAK2.clm<-as.numeric(CLAUCL["AHNAK2"])
TP53.clm<-as.numeric(CLAUCL["TP53"])
DNAH11.clm<-as.numeric(CLAUCL["DNAH11"])
v2.3<-c(SYNE1.clm,PIK3CA.clm,MUC16.clm,GATA3.clm,TP53.clm,AHNAK2.clm,DNAH11.clm)


####HER2
CLAUHER2<-apply(data_Her2c,2,function(x){sum(!is.na(x))})
SYNE1.hercm<-as.numeric(CLAUHER2["SYNE1"])
PIK3CA.hercm<-as.numeric(CLAUHER2["PIK3CA"])
MUC16.hercm<-as.numeric(CLAUHER2["MUC16"])
GATA3.hercm<-as.numeric(CLAUHER2["GATA3"])
AHNAK2.hercm<-as.numeric(CLAUHER2["AHNAK2"])
TP53.hercm<-as.numeric(CLAUCL["TP53"])
DNAH11.hercm<-as.numeric(CLAUCL["DNAH11"])
v3.3<-c(SYNE1.hercm,PIK3CA.hercm,MUC16.hercm,GATA3.hercm,TP53.hercm,AHNAK2.hercm,DNAH11.hercm)


####LUM-A
CLAULUMA<-apply(data_LumAc,2,function(x){sum(!is.na(x))})
SYNE1.clam<-as.numeric(CLAULUMA["SYNE1"])
PIK3CA.clam<-as.numeric(CLAULUMA["PIK3CA"])
MUC16.clam<-as.numeric(CLAULUMA["MUC16"])
GATA3.clam<-as.numeric(CLAULUMA["GATA3"])
AHNAK2.clam<-as.numeric(CLAULUMA["AHNAK2"])
TP53.clam<-as.numeric(CLAULUMA["TP53"])
DNAH11.clam<-as.numeric(CLAULUMA["DNAH11"])
v4.3<-c(SYNE1.clam,PIK3CA.clam,MUC16.clam,GATA3.clam,TP53.clam,AHNAK2.clam,DNAH11.clam)


####LUM-B
CLAULUMB<-apply(data_LumBc,2,function(x){sum(!is.na(x))})
SYNE1.clbm<-as.numeric(CLAULUMB["SYNE1"])
PIK3CA.clbm<-as.numeric(CLAULUMB["PIK3CA"])
MUC16.clbm<-as.numeric(CLAULUMB["MUC16"])
GATA3.clbm<-as.numeric(CLAULUMB["GATA3"])
AHNAK2.clbm<-as.numeric(CLAULUMB["AHNAK2"])
TP53.clbm<-as.numeric(CLAULUMB["TP53"])
DNAH11.clbm<-as.numeric(CLAULUMB["DNAH11"])
v5.3<-c(SYNE1.clbm,PIK3CA.clbm,MUC16.clbm,GATA3.clbm,TP53.clbm,AHNAK2.clbm,DNAH11.clbm)


####NORMAL
CLAUN<-apply(data_Normalc,2,function(x){sum(!is.na(x))})
SYNE1.clnm<-as.numeric(CLAUN["SYNE1"])
PIK3CA.clnm<-as.numeric(CLAUN["PIK3CA"])
MUC16.clnm<-as.numeric(CLAUN["MUC16"])
GATA3.clnm<-as.numeric(CLAUN["GATA3"])
AHNAK2.clnm<-as.numeric(CLAUN["AHNAK2"])
TP53.clnm<-as.numeric(CLAUN["TP53"])
DNAH11.clnm<-as.numeric(CLAUN["DNAH11"])
v6.3<-c(SYNE1.clnm,PIK3CA.clnm,MUC16.clnm,GATA3.clnm,TP53.clnm,AHNAK2.clnm,DNAH11.clnm)

matrix3<-matrix(ncol=7,nrow=6)
matrix3<-rbind(v1.3,v2.3,v3.3,v4.3,v5.3,v6.3)
colnames(matrix3)<-c("SYNE1","PIK3CA","MUC16","GATA3","TP53","AHNAK2","DNAH11")
rownames(matrix3)<-c("BASAL","CLAUDIN-LOW","HER2","LUMA","LUMB","NORMAL")
matrix3[is.na(matrix3)] <- 0

chisq.test(matrix3)

```


HER2 / PR /ER

```{r}

###HER2+
HER2p<-apply(data_HER2p,2,function(x){sum(!is.na(x))})
TP53.her2p<-as.numeric(HER2p["TP53"])
PIK3CA.her2p<-as.numeric(HER2p["PIK3CA"])
MUC16.her2p<-as.numeric(HER2p["MUC16"])
GATA3.her2p<-as.numeric(HER2p["GATA3"])
AHNAK2.her2p<-as.numeric(HER2p["AHNAK2"])
SYNE1.her2p<-as.numeric(HER2p["SYNE1"])
KMT2c.her2p<-as.numeric(HER2p["KMT2C"])
v7.1<-c(TP53.her2p,PIK3CA.her2p,MUC16.her2p,GATA3.her2p,AHNAK2.her2p,SYNE1.her2p,KMT2c.her2p)
###HER2-
HER2n<-apply(data_HER2n,2,function(x){sum(!is.na(x))})
TP53.her2n<-as.numeric(HER2n["TP53"])
PIK3CA.her2n<-as.numeric(HER2n["PIK3CA"])
MUC16.her2n<-as.numeric(HER2n["MUC16"])
GATA3.her2n<-as.numeric(HER2n["GATA3"])
AHNAK2.her2n<-as.numeric(HER2n["AHNAK2"])
SYNE1.her2n<-as.numeric(HER2n["SYNE1"])
KMT2c.her2n<-as.numeric(HER2n["KMT2C"])
v7.2<-c(TP53.her2n,PIK3CA.her2n,MUC16.her2n,GATA3.her2n,AHNAK2.her2n,SYNE1.her2n,KMT2c.her2n)
###ER+
ERp<-apply(data_ERp,2,function(x){sum(!is.na(x))})
TP53.erp<-as.numeric(ERp["TP53"])
PIK3CA.erp<-as.numeric(ERp["PIK3CA"])
MUC16.erp<-as.numeric(ERp["MUC16"])
GATA3.erp<-as.numeric(ERp["GATA3"])
AHNAK2.erp<-as.numeric(ERp["AHNAK2"])
SYNE1.erp<-as.numeric(ERp["SYNE1"])
KMT2C.erp<-as.numeric(ERp["KMT2c"])
v7.3<-c(TP53.erp,PIK3CA.erp,MUC16.erp,GATA3.erp,AHNAK2.erp,SYNE1.erp,KMT2C.erp)
###ER-
ERn<-apply(data_ERn,2,function(x){sum(!is.na(x))})
TP53.ern<-as.numeric(ERn["TP53"])
PIK3CA.ern<-as.numeric(ERn["PIK3CA"])
MUC16.ern<-as.numeric(ERn["MUC16"])
GATA3.ern<-as.numeric(ERn["GATA3"])
AHNAK2.ern<-as.numeric(ERn["AHNAK2"])
SYNE1.ern<-as.numeric(ERn["SYNE1"])
KMT2C.ern<-as.numeric(ERn["KMT2C"])
v7.4<-c(TP53.ern,PIK3CA.ern,MUC16.ern,GATA3.ern,AHNAK2.ern,SYNE1.ern,KMT2C.ern)
###PR+
PRp<-apply(data_PRp,2,function(x){sum(!is.na(x))})
TP53.prp<-as.numeric(PRp["TP53"])
PIK3CA.prp<-as.numeric(PRp["PIK3CA"])
MUC16.prp<-as.numeric(PRp["MUC16"])
GATA3.prp<-as.numeric(PRp["GATA3"])
AHNAK2.prp<-as.numeric(PRp["AHNAK2"])
SYNE1.prp<-as.numeric(PRp["SYNE1"])
KMT2C.prp<-as.numeric(PRp["KMT2C"])
v7.5<-c(TP53.prp,PIK3CA.prp,MUC16.prp,GATA3.prp,AHNAK2.prp,SYNE1.prp,KMT2C.prp)
###PR-
PRn<-apply(data_PRn,2,function(x){sum(!is.na(x))})
TP53.prn<-as.numeric(PRn["TP53"])
PIK3CA.prn<-as.numeric(PRn["PIK3CA"])
MUC16.prn<-as.numeric(PRn["MUC16"])
GATA3.prn<-as.numeric(PRn["GATA3"])
AHNAK2.prn<-as.numeric(PRn["AHNAK2"])
SYNE1.prn<-as.numeric(PRn["SYNE1"])
KMT2C.prn<-as.numeric(PRn["KMT2C"])
v7.6<-c(TP53.prn,PIK3CA.prn,MUC16.prn,GATA3.prn,AHNAK2.prn,SYNE1.prn,KMT2C.prn)
```


```{r}
#HER2
matrix4<-matrix(ncol=7,nrow=2)
matrix4<-rbind(v7.1,v7.2)
colnames(matrix4)<-c("TP53","PIK3CA","MUC16","GATA3","AHNAK2","SYNE1","KMT2C")
rownames(matrix4)<-c("HER2+","HER2-")
matrix4[is.na(matrix4)] <- 0

chisq.test(matrix4)
```

```{r}
#ER
matrix5<-matrix(ncol=7,nrow=2)
matrix5<-rbind(v7.3,v7.4)
colnames(matrix5)<-c("TP53","PIK3CA","MUC16","GATA3","AHNAK2","SYNE1","KMT2C")
rownames(matrix5)<-c("ER+","ER-")
matrix5[is.na(matrix5)] <- 0

chisq.test(matrix5)
```
```{r}
#PR
matrix6<-matrix(ncol=7,nrow=2)
matrix6<-rbind(v7.5,v7.6)
colnames(matrix6)<-c("TP53","PIK3CA","MUC16","GATA3","AHNAK2","SYNE1","KMT2C")
rownames(matrix6)<-c("PR+","PR-")
matrix6[is.na(matrix6)] <- 0

chisq.test(matrix6)
```

A partir de este momento seguimos el estudio valorando la supervivencia en PAM50.
Es interesante ver la supervivencia entre los pacientes que presentan mutacion y los que no.


```{r}
#PAM50 en todos sus subtipos

status <- data$DeathBreast #aislamos la informacion sobre la muerte de los pacientes
time <- data$T/30 #tiempo en meses
dfsurvp50 <- data.frame(time, status, subtype=data$Pam50Subtype) #Variables a representar
fitt <- survfit(Surv(time, status) ~ subtype, data = dfsurvp50) #Enfrentar variables y subtipos
pval <- surv_pvalue(fitt) #Pvalor
ggsurvplot(fitt, title="Survival by Pam50 subtypes", xlab = "Follow Up Time (Months)", conf.int = FALSE, pval=TRUE, pval.method=FALSE, risk.table=FALSE, risk.table.pos="out", risk.table.col="black", risk.table.y.text.col=FALSE, tables.theme = theme_cleantable(), legend.labs=c("Basal","Her2", "LumA", "LumB", "Normal"), font.tickslab = c(12), legend.title="", ggtheme = theme_classic2(base_size=12, base_family = "Arial"), font.family = "Arial", linetype=1, censor=F) #Representar
```


Ahora vamos a ver la supervivencia de los pacientes pertenecientes a cada subtipo de PAM50 con mutacion en cada uno de los genes y sin la misma:

ANALISIS DE SUPERVIVENCIA EN PAM50 PARA PACIENTES LUMA:

```{r}
###MUC16 en LUMA
data.PAM50.LumA<-data[data$Pam50Subtype=="LumA",c("Pam50Subtype","DeathBreast","T","MUC16","TP53","PIK3CA","GATA3","AHNAK2","SYNE1","CDH1")] #Voy a aislar primero LumA para los 2 genes que quiero analizar primero
status <- data.PAM50.LumA$DeathBreast #aislamos la informacion sobre la muerte de los pacientes
time <- data.PAM50.LumA$T/30 #tiempo en meses

LumA.MUC16 <- data.PAM50.LumA$MUC16 #datos para el gen MUC16

sum(table(LumA.MUC16)) #recuento de los que tienen mutacion (diferente a NA)
LumA.MUC16<-ifelse(is.na(LumA.MUC16), 0,1) #Ahora 1 es mutacion y 0 no.

dfsurv <- data.frame(time, status, LumA.MUC16) #Crear una tabla con las 3 variables que debemos analizar para este gen
head(dfsurv)


#MUC16
fit <- survfit(Surv(time, status) ~ LumA.MUC16, data = dfsurv) #tabla con los eventos dados para pacientes mutados y no mutados en TP53

pval <- surv_pvalue(fit) #p-valor para la diferencia entre pacientes mutados y no mutados y su supervivencia

survplot(Surv(time, status) ~ LumA.MUC16, data = dfsurv, col=c("blue", "red"), show.nrisk=F, hr.pos=NA, legend.pos = "topright", stitle=NA, cex=0.5,main = "Survival by MUC16 mutation in PAM50 LumA",ylab="Survival probability", xlab="Time in months")
legend(x=0, y=0.2, legend=as.character(pval$pval.txt), cex=0.8, box.lty = 0)

```

```{r}
###TP53
LumA.TP53 <- data.PAM50.LumA$TP53
sum(table(LumA.TP53))
LumA.TP53<-ifelse(is.na(LumA.TP53), 0,1)
dfsurv <- data.frame(time, status, LumA.TP53)
head(dfsurv)
fit <- survfit(Surv(time, status) ~ LumA.TP53, data = dfsurv)
pval <- surv_pvalue(fit)

survplot(Surv(time, status) ~ LumA.TP53, data = dfsurv, col=c("blue", "red"), show.nrisk=F, hr.pos=NA, legend.pos = "topright", stitle=NA, cex=0.5,main = "Survival by TP53 mutation in PAM50 LumA",ylab="Survival probability", xlab="Time in months")
legend(x=0, y=0.2, legend=as.character(pval$pval.txt), cex=0.8, box.lty = 0)
```
```{r}
###PIK3CA
LumA.PIK3CA <- data.PAM50.LumA$PIK3CA
sum(table(LumA.PIK3CA))
LumA.PIK3CA<-ifelse(is.na(LumA.PIK3CA), 0,1)
dfsurv <- data.frame(time, status, LumA.PIK3CA)
head(dfsurv)
fit <- survfit(Surv(time, status) ~ LumA.PIK3CA, data = dfsurv)
pval <- surv_pvalue(fit)
survplot(Surv(time, status) ~ LumA.PIK3CA, data = dfsurv, col=c("blue", "red"), show.nrisk=F, hr.pos=NA, legend.pos = "topright", stitle=NA, cex=0.5,main = "Survival by PIK3CA mutation in PAM50 LumA",ylab="Survival probability", xlab="Time in months")
legend(x=0, y=0.2, legend=as.character(pval$pval.txt), cex=0.8, box.lty = 0)
```

```{r}
###AHNAK2
LumA.AHNAK2 <- data.PAM50.LumA$AHNAK2
sum(table(LumA.AHNAK2))
LumA.AHNAK2<-ifelse(is.na(LumA.AHNAK2), 0,1)
dfsurv <- data.frame(time, status, LumA.AHNAK2)
head(dfsurv)
fit <- survfit(Surv(time, status) ~ LumA.AHNAK2, data = dfsurv)
pval <- surv_pvalue(fit)
survplot(Surv(time, status) ~ LumA.AHNAK2, data = dfsurv, col=c("blue", "red"), show.nrisk=F, hr.pos=NA, legend.pos = "topright", stitle=NA, cex=0.5,main = "Survival by AHNAK2 mutation in PAM50 LumA",ylab="Survival probability", xlab="Time in months")
legend(x=0, y=0.2, legend=as.character(pval$pval.txt), cex=0.8, box.lty = 0)
```

```{r}
###SYNE1
LumA.SYNE1 <- data.PAM50.LumA$SYNE1
sum(table(LumA.SYNE1))
LumA.SYNE1<-ifelse(is.na(LumA.SYNE1), 0,1)
dfsurv <- data.frame(time, status, LumA.SYNE1)
head(dfsurv)
fit <- survfit(Surv(time, status) ~ LumA.SYNE1, data = dfsurv)
pval <- surv_pvalue(fit)
survplot(Surv(time, status) ~ LumA.SYNE1, data = dfsurv, col=c("blue", "red"), show.nrisk=F, hr.pos=NA, legend.pos = "topright", stitle=NA, cex=0.5,main = "Survival by SYNE1 mutation in PAM50 LumA",ylab="Survival probability", xlab="Time in months")
legend(x=0, y=0.2, legend=as.character(pval$pval.txt), cex=0.8, box.lty = 0)
```

```{r}
###CDH1
LumA.CDH1 <- data.PAM50.LumA$CDH1
sum(table(LumA.CDH1))
LumA.CDH1<-ifelse(is.na(LumA.CDH1), 0,1)
dfsurv <- data.frame(time, status, LumA.CDH1)
head(dfsurv)
fit <- survfit(Surv(time, status) ~ LumA.CDH1, data = dfsurv)
pval <- surv_pvalue(fit)
survplot(Surv(time, status) ~ LumA.CDH1, data = dfsurv, col=c("blue", "red"), show.nrisk=F, hr.pos=NA, legend.pos = "topright", stitle=NA, cex=0.5,main = "Survival by CDH1 mutation in PAM50 LumA",ylab="Survival probability", xlab="Time in months")
legend(x=0, y=0.2, legend=as.character(pval$pval.txt), cex=0.8, box.lty = 0)
```

```{r}
###GATA3
LumA.GATA3 <- data.PAM50.LumA$GATA3
sum(table(LumA.GATA3))
LumA.GATA3<-ifelse(is.na(LumA.GATA3), 0,1)
dfsurv <- data.frame(time, status, LumA.GATA3)
head(dfsurv)
fit <- survfit(Surv(time, status) ~ LumA.GATA3, data = dfsurv)
pval <- surv_pvalue(fit)
survplot(Surv(time, status) ~ LumA.GATA3, data = dfsurv, col=c("blue", "red"), show.nrisk=F, hr.pos=NA, legend.pos = "topright", stitle=NA, cex=0.5,main = "Survival by GATA3 mutation in PAM50 LumA",ylab="Survival probability", xlab="Time in months")
legend(x=0, y=0.2, legend=as.character(pval$pval.txt), cex=0.8, box.lty = 0)
```



SUPERVIVENCIA EN PACIENTES LUMB
```{r}
##MUC16

data.PAM50.LumB<-data[data$Pam50Subtype=="LumB",c("Pam50Subtype","DeathBreast","T","MUC16","TP53","GATA3","PIK3CA","AHNAK2","SYNE1", "CDH1")]
status <- data.PAM50.LumB$DeathBreast 
time <- data.PAM50.LumB$T/30 #tiempo en meses
LumB.MUC16 <- data.PAM50.LumB$MUC16 #datos para el gen MUC16

sum(table(LumB.MUC16)) #recuento de los que tienen mutacion (diferente a NA)
LumB.MUC16<-ifelse(is.na(LumB.MUC16), 0,1) #Ahora 1 es mutacion y 0 no.

dfsurv <- data.frame(time, status, LumB.MUC16) #Crear una tabla con las 3 variables que debemos analizar para este gen
head(dfsurv)

fit <- survfit(Surv(time, status) ~ LumB.MUC16, data = dfsurv) #tabla con los eventos dados para pacientes mutados y no mutados en TP53

pval <- surv_pvalue(fit) #p-valor para la diferencia entre pacientes mutados y no mutados y su supervivencia

survplot(Surv(time, status) ~ LumB.MUC16, data = dfsurv, col=c("blue", "red"), show.nrisk=F, hr.pos=NA, legend.pos = "topright", stitle=NA, cex=0.5,main = "Survival by MUC16 mutation in PAM50 LumB",ylab="Survival probability", xlab="Time in months")
legend(x=0, y=0.2, legend=as.character(pval$pval.txt), cex=0.8, box.lty = 0)
```

```{r}
##TP53
LumB.TP53 <- data.PAM50.LumB$TP53
LumB.TP53<-ifelse(is.na(LumB.TP53), 0,1) 
dfsurv <- data.frame(time, status, LumB.TP53)
fit <- survfit(Surv(time, status) ~ LumB.TP53, data = dfsurv)
pval <- surv_pvalue(fit)

survplot(Surv(time, status) ~ LumB.TP53, data = dfsurv, col=c("blue", "red"), show.nrisk=F, hr.pos=NA, legend.pos = "topright", stitle=NA, cex=0.5,main = "Survival by TP53 mutation in PAM50 LumB",ylab="Survival probability", xlab="Time in months")
legend(x=0, y=0.2, legend=as.character(pval$pval.txt), cex=0.8, box.lty = 0)
```


```{r}
##PIK3CA
LumB.PIK3CA <- data.PAM50.LumB$PIK3CA
LumB.PIK3CA<-ifelse(is.na(LumB.PIK3CA), 0,1) 
dfsurv <- data.frame(time, status, LumB.PIK3CA)
fit <- survfit(Surv(time, status) ~ LumB.PIK3CA, data = dfsurv)
pval <- surv_pvalue(fit)

survplot(Surv(time, status) ~ LumB.PIK3CA, data = dfsurv, col=c("blue", "red"), show.nrisk=F, hr.pos=NA, legend.pos = "topright", stitle=NA, cex=0.5,main = "Survival by PIK3CA mutation in PAM50 LumB",ylab="Survival probability", xlab="Time in months")
legend(x=0, y=0.2, legend=as.character(pval$pval.txt), cex=0.8, box.lty = 0)
```
```{r}
##AHNAK2
LumB.AHNAK2 <- data.PAM50.LumB$AHNAK2
LumB.AHNAK2<-ifelse(is.na(LumB.AHNAK2), 0,1) 
dfsurv <- data.frame(time, status, LumB.AHNAK2)
fit <- survfit(Surv(time, status) ~ LumB.AHNAK2, data = dfsurv)
pval <- surv_pvalue(fit)

survplot(Surv(time, status) ~ LumB.AHNAK2, data = dfsurv, col=c("blue", "red"), show.nrisk=F, hr.pos=NA, legend.pos = "topright", stitle=NA, cex=0.5,main = "Survival by AHNAK2 mutation in PAM50 LumB",ylab="Survival probability", xlab="Time in months")
legend(x=0, y=0.2, legend=as.character(pval$pval.txt), cex=0.8, box.lty = 0)
```


```{r}
##SYNE1
LumB.SYNE1 <- data.PAM50.LumB$SYNE1
LumB.SYNE1<-ifelse(is.na(LumB.SYNE1), 0,1) 
dfsurv <- data.frame(time, status, LumB.SYNE1)
fit <- survfit(Surv(time, status) ~ LumB.SYNE1, data = dfsurv)
pval <- surv_pvalue(fit)

survplot(Surv(time, status) ~ LumB.SYNE1, data = dfsurv, col=c("blue", "red"), show.nrisk=F, hr.pos=NA, legend.pos = "topright", stitle=NA, cex=0.5,main = "Survival by SYNE1 mutation in PAM50 LumB",ylab="Survival probability", xlab="Time in months")
legend(x=0, y=0.2, legend=as.character(pval$pval.txt), cex=0.8, box.lty = 0)
```

```{r}
##CDH1
LumB.CDH1 <- data.PAM50.LumB$CDH1
LumB.CDH1<-ifelse(is.na(LumB.CDH1), 0,1) 
dfsurv <- data.frame(time, status, LumB.CDH1)
fit <- survfit(Surv(time, status) ~ LumB.CDH1, data = dfsurv)
pval <- surv_pvalue(fit)

survplot(Surv(time, status) ~ LumB.CDH1, data = dfsurv, col=c("blue", "red"), show.nrisk=F, hr.pos=NA, legend.pos = "topright", stitle=NA, cex=0.5,main = "Survival by CDH1 mutation in PAM50 LumB",ylab="Survival probability", xlab="Time in months")
legend(x=0, y=0.2, legend=as.character(pval$pval.txt), cex=0.8, box.lty = 0)
```

```{r}
##GATA3
LumB.GATA3 <- data.PAM50.LumB$GATA3
LumB.GATA3<-ifelse(is.na(LumB.GATA3), 0,1) 
dfsurv <- data.frame(time, status, LumB.GATA3)
fit <- survfit(Surv(time, status) ~ LumB.GATA3, data = dfsurv)
pval <- surv_pvalue(fit)

survplot(Surv(time, status) ~ LumB.GATA3, data = dfsurv, col=c("blue", "red"), show.nrisk=F, hr.pos=NA, legend.pos = "topright", stitle=NA, cex=0.5,main = "Survival by GATA3 mutation in PAM50 LumB",ylab="Survival probability", xlab="Time in months")
legend(x=0, y=0.2, legend=as.character(pval$pval.txt), cex=0.8, box.lty = 0)
```

SUPERVIVENCIA EN EL SUBTIPO BASAL:

```{r}

##MUC16
data.PAM50.Basal<-data[data$Pam50Subtype=="Basal",c("Pam50Subtype","DeathBreast","T","MUC16","TP53","GATA3","PIK3CA","AHNAK2","SYNE1", "CDH1")]
status <- data.PAM50.Basal$DeathBreast 
time <- data.PAM50.Basal$T/30 #tiempo en meses

Basal.MUC16 <- data.PAM50.Basal$MUC16 #datos para el gen MUC16

sum(table(Basal.MUC16)) #recuento de los que tienen mutacion (diferente a NA)
Basal.MUC16<-ifelse(is.na(Basal.MUC16), 0,1) #Ahora 1 es mutacion y 0 no.

dfsurv <- data.frame(time, status, Basal.MUC16) #Crear una tabla con las 3 variables que debemos analizar para este gen
head(dfsurv)

fit <- survfit(Surv(time, status) ~ Basal.MUC16, data = dfsurv) #tabla con los eventos dados para pacientes mutados y no mutados en TP53

pval <- surv_pvalue(fit) #p-valor para la diferencia entre pacientes mutados y no mutados y su supervivencia

survplot(Surv(time, status) ~ Basal.MUC16, data = dfsurv, col=c("blue", "red"), show.nrisk=F, hr.pos=NA, legend.pos = "topright", stitle=NA, cex=0.5,main = "Survival by MUC16 mutation in PAM50 Basal",ylab="Survival probability", xlab="Time in months")
legend(x=0, y=0.2, legend=as.character(pval$pval.txt), cex=0.8, box.lty = 0)
```

```{r}
##TP53

Basal.TP53 <- data.PAM50.Basal$TP53
sum(table(Basal.TP53))
Basal.TP53<-ifelse(is.na(Basal.TP53), 0,1)
dfsurv <- data.frame(time, status, Basal.TP53) 
head(dfsurv)
fit <- survfit(Surv(time, status) ~ Basal.TP53, data = dfsurv) 
pval <- surv_pvalue(fit) 
survplot(Surv(time, status) ~ Basal.TP53, data = dfsurv, col=c("blue", "red"), show.nrisk=F, hr.pos=NA, legend.pos = "topright", stitle=NA, cex=0.5,main = "Survival by TP53 mutation in PAM50 Basal",ylab="Survival probability", xlab="Time in months")
legend(x=0, y=0.2, legend=as.character(pval$pval.txt), cex=0.8, box.lty = 0)
```

```{r}
##PIK3CA

Basal.PIK3CA <- data.PAM50.Basal$PIK3CA
sum(table(Basal.PIK3CA))
Basal.PIK3CA<-ifelse(is.na(Basal.PIK3CA), 0,1)
dfsurv <- data.frame(time, status, Basal.PIK3CA) 
head(dfsurv)
fit <- survfit(Surv(time, status) ~ Basal.PIK3CA, data = dfsurv) 
pval <- surv_pvalue(fit) 
survplot(Surv(time, status) ~ Basal.PIK3CA, data = dfsurv, col=c("blue", "red"), show.nrisk=F, hr.pos=NA, legend.pos = "topright", stitle=NA, cex=0.5,main = "Survival by PIK3CA mutation in PAM50 Basal",ylab="Survival probability", xlab="Time in months")
legend(x=0, y=0.2, legend=as.character(pval$pval.txt), cex=0.8, box.lty = 0)
```

```{r}
##AHNAK2

Basal.AHNAK2 <- data.PAM50.Basal$AHNAK2
sum(table(Basal.AHNAK2))
Basal.AHNAK2<-ifelse(is.na(Basal.AHNAK2), 0,1)
dfsurv <- data.frame(time, status, Basal.AHNAK2) 
head(dfsurv)
fit <- survfit(Surv(time, status) ~ Basal.AHNAK2, data = dfsurv) 
pval <- surv_pvalue(fit) 
survplot(Surv(time, status) ~ Basal.AHNAK2, data = dfsurv, col=c("blue", "red"), show.nrisk=F, hr.pos=NA, legend.pos = "topright", stitle=NA, cex=0.5,main = "Survival by AHNAK2 mutation in PAM50 Basal",ylab="Survival probability", xlab="Time in months")
legend(x=0, y=0.2, legend=as.character(pval$pval.txt), cex=0.8, box.lty = 0)
```
```{r}
### SYNE1

Basal.SYNE1 <- data.PAM50.Basal$SYNE1
sum(table(Basal.SYNE1))
Basal.SYNE1<-ifelse(is.na(Basal.SYNE1), 0,1)
dfsurv <- data.frame(time, status, Basal.SYNE1) 
head(dfsurv)
fit <- survfit(Surv(time, status) ~ Basal.SYNE1, data = dfsurv) 
pval <- surv_pvalue(fit) 
survplot(Surv(time, status) ~ Basal.SYNE1, data = dfsurv, col=c("blue", "red"), show.nrisk=F, hr.pos=NA, legend.pos = "topright", stitle=NA, cex=0.5,main = "Survival by SYNE1 mutation in PAM50 Basal",ylab="Survival probability", xlab="Time in months")
legend(x=0, y=0.2, legend=as.character(pval$pval.txt), cex=0.8, box.lty = 0)
```

```{r}
###CDH1
Basal.CDH1 <- data.PAM50.Basal$CDH1
sum(table(Basal.CDH1))
Basal.CDH1<-ifelse(is.na(Basal.CDH1), 0,1)
dfsurv <- data.frame(time, status, Basal.CDH1) 
head(dfsurv)
fit <- survfit(Surv(time, status) ~ Basal.CDH1, data = dfsurv) 
pval <- surv_pvalue(fit) 
survplot(Surv(time, status) ~ Basal.CDH1, data = dfsurv, col=c("blue", "red"), show.nrisk=F, hr.pos=NA, legend.pos = "topright", stitle=NA, cex=0.5,main = "Survival by CDH1 mutation in PAM50 Basal",ylab="Survival probability", xlab="Time in months")
legend(x=0, y=0.2, legend=as.character(pval$pval.txt), cex=0.8, box.lty = 0)
```

```{r}
###GATA3

Basal.GATA3 <- data.PAM50.Basal$GATA3
sum(table(Basal.GATA3))
Basal.GATA3<-ifelse(is.na(Basal.GATA3), 0,1)
dfsurv <- data.frame(time, status, Basal.GATA3) 
head(dfsurv)
fit <- survfit(Surv(time, status) ~ Basal.GATA3, data = dfsurv) 
pval <- surv_pvalue(fit) 
survplot(Surv(time, status) ~ Basal.GATA3, data = dfsurv, col=c("blue", "red"), show.nrisk=F, hr.pos=NA, legend.pos = "topright", stitle=NA, cex=0.5,main = "Survival by GATA3 mutation in PAM50 Basal",ylab="Survival probability", xlab="Time in months")
legend(x=0, y=0.2, legend=as.character(pval$pval.txt), cex=0.8, box.lty = 0)
```

SUPERVIVENCIA EN SUBTIPO NORMAL:
```{r}

data.PAM50.Normal<-data[data$Pam50Subtype=="Normal",c("Pam50Subtype","DeathBreast","T","MUC16","TP53","GATA3","PIK3CA","AHNAK2","SYNE1", "CDH1")]
status <- data.PAM50.Normal$DeathBreast 
time <- data.PAM50.Normal$T/30 #tiempo en meses

Normal.MUC16 <- data.PAM50.Normal$MUC16 #datos para el gen MUC16

sum(table(Normal.MUC16)) #recuento de los que tienen mutacion (diferente a NA)
Normal.MUC16<-ifelse(is.na(Normal.MUC16), 0,1) #Ahora 1 es mutacion y 0 no.

dfsurv <- data.frame(time, status, Normal.MUC16) #Crear una tabla con las 3 variables que debemos analizar para este gen
head(dfsurv)

fit <- survfit(Surv(time, status) ~ Normal.MUC16, data = dfsurv) #tabla con los eventos dados para pacientes mutados y no mutados en TP53

pval <- surv_pvalue(fit) #p-valor para la diferencia entre pacientes mutados y no mutados y su supervivencia

survplot(Surv(time, status) ~ Normal.MUC16, data = dfsurv, col=c("blue", "red"), show.nrisk=F, hr.pos=NA, legend.pos = "topright", stitle=NA, cex=0.5,main = "Survival by MUC16 mutation in PAM50 Normal",ylab="Survival probability", xlab="Time in months")
legend(x=0, y=0.2, legend=as.character(pval$pval.txt), cex=0.8, box.lty = 0)
```

```{r}

Normal.TP53 <- data.PAM50.Normal$TP53
sum(table(Normal.TP53))
Normal.TP53<-ifelse(is.na(Normal.TP53), 0,1)
dfsurv <- data.frame(time, status, Normal.TP53)
head(dfsurv)
fit <- survfit(Surv(time, status) ~ Normal.TP53, data = dfsurv)
pval <- surv_pvalue(fit) 
survplot(Surv(time, status) ~ Normal.TP53, data = dfsurv, col=c("blue", "red"), show.nrisk=F, hr.pos=NA, legend.pos = "topright", stitle=NA, cex=0.5,main = "Survival by TP53 mutation in PAM50 Normal",ylab="Survival probability", xlab="Time in months")
legend(x=0, y=0.2, legend=as.character(pval$pval.txt), cex=0.8, box.lty = 0)
```

```{r}
##PIK3CA

Normal.PIK3CA <- data.PAM50.Normal$PIK3CA
sum(table(Normal.PIK3CA))
Normal.PIK3CA<-ifelse(is.na(Normal.PIK3CA), 0,1)
dfsurv <- data.frame(time, status, Normal.PIK3CA)
head(dfsurv)
fit <- survfit(Surv(time, status) ~ Normal.PIK3CA, data = dfsurv)
pval <- surv_pvalue(fit) 
survplot(Surv(time, status) ~ Normal.PIK3CA, data = dfsurv, col=c("blue", "red"), show.nrisk=F, hr.pos=NA, legend.pos = "topright", stitle=NA, cex=0.5,main = "Survival by PIK3CA mutation in PAM50 Normal",ylab="Survival probability", xlab="Time in months")
legend(x=0, y=0.2, legend=as.character(pval$pval.txt), cex=0.8, box.lty = 0)
```
```{r}
###AHNAK2

Normal.AHNAK2 <- data.PAM50.Normal$AHNAK2
sum(table(Normal.AHNAK2))
Normal.AHNAK2<-ifelse(is.na(Normal.AHNAK2), 0,1)
dfsurv <- data.frame(time, status, Normal.AHNAK2)
head(dfsurv)
fit <- survfit(Surv(time, status) ~ Normal.AHNAK2, data = dfsurv)
pval <- surv_pvalue(fit) 
survplot(Surv(time, status) ~ Normal.AHNAK2, data = dfsurv, col=c("blue", "red"), show.nrisk=F, hr.pos=NA, legend.pos = "topright", stitle=NA, cex=0.5,main = "Survival by AHNAK2 mutation in PAM50 Normal",ylab="Survival probability", xlab="Time in months")
legend(x=0, y=0.2, legend=as.character(pval$pval.txt), cex=0.8, box.lty = 0)
```


```{r}
##SYNE1

Normal.SYNE1 <- data.PAM50.Normal$SYNE1
sum(table(Normal.SYNE1))
Normal.SYNE1<-ifelse(is.na(Normal.SYNE1), 0,1)
dfsurv <- data.frame(time, status, Normal.SYNE1)
head(dfsurv)
fit <- survfit(Surv(time, status) ~ Normal.SYNE1, data = dfsurv)
pval <- surv_pvalue(fit) 
survplot(Surv(time, status) ~ Normal.SYNE1, data = dfsurv, col=c("blue", "red"), show.nrisk=F, hr.pos=NA, legend.pos = "topright", stitle=NA, cex=0.5,main = "Survival by SYNE1 mutation in PAM50 Normal",ylab="Survival probability", xlab="Time in months")
legend(x=0, y=0.2, legend=as.character(pval$pval.txt), cex=0.8, box.lty = 0)
```

```{r}
#CDH1
Normal.CDH1 <- data.PAM50.Normal$CDH1
sum(table(Normal.CDH1))
Normal.CDH1<-ifelse(is.na(Normal.CDH1), 0,1)
dfsurv <- data.frame(time, status, Normal.CDH1)
head(dfsurv)
fit <- survfit(Surv(time, status) ~ Normal.CDH1, data = dfsurv)
pval <- surv_pvalue(fit) 
survplot(Surv(time, status) ~ Normal.CDH1, data = dfsurv, col=c("blue", "red"), show.nrisk=F, hr.pos=NA, legend.pos = "topright", stitle=NA, cex=0.5,main = "Survival by CDH1 mutation in PAM50 Normal",ylab="Survival probability", xlab="Time in months")
legend(x=0, y=0.2, legend=as.character(pval$pval.txt), cex=0.8, box.lty = 0)
```


```{r}
###GATA3

Normal.GATA3 <- data.PAM50.Normal$GATA3
sum(table(Normal.GATA3))
Normal.GATA3<-ifelse(is.na(Normal.GATA3), 0,1)
dfsurv <- data.frame(time, status, Normal.GATA3)
head(dfsurv)
fit <- survfit(Surv(time, status) ~ Normal.GATA3, data = dfsurv)
pval <- surv_pvalue(fit) 
survplot(Surv(time, status) ~ Normal.GATA3, data = dfsurv, col=c("blue", "red"), show.nrisk=F, hr.pos=NA, legend.pos = "topright", stitle=NA, cex=0.5,main = "Survival by GATA3 mutation in PAM50 Normal",ylab="Survival probability", xlab="Time in months")
legend(x=0, y=0.2, legend=as.character(pval$pval.txt), cex=0.8, box.lty = 0)
```


SUPERVIVENCIA EN HER2:
```{r}
##MUC16

data.PAM50.Her2<-data[data$Pam50Subtype=="Her2",c("Pam50Subtype","DeathBreast","T","MUC16","TP53","GATA3","PIK3CA","AHNAK2","SYNE1", "CDH1")]
status <- data.PAM50.Her2$DeathBreast 
time <- data.PAM50.Her2$T/30 

Her2.MUC16 <- data.PAM50.Her2$MUC16
sum(table(Her2.MUC16))  
Her2.MUC16<-ifelse(is.na(Her2.MUC16), 0,1) 

dfsurv <- data.frame(time, status, Her2.MUC16) 
head(dfsurv)

fit <- survfit(Surv(time, status) ~ Her2.MUC16, data = dfsurv) 

pval <- surv_pvalue(fit) 

survplot(Surv(time, status) ~ Her2.MUC16, data = dfsurv, col=c("blue", "red"), show.nrisk=F, hr.pos=NA, legend.pos = "topright", stitle=NA, cex=0.5,main = "Survival by MUC16 mutation in PAM50 Her2",ylab="Survival probability", xlab="Time in months")
legend(x=0, y=0.2, legend=as.character(pval$pval.txt), cex=0.8, box.lty = 0)
```


```{r}
##TP53
Her2.TP53<- data.PAM50.Her2$TP53
sum(table(Her2.TP53))  
Her2.TP53<-ifelse(is.na(Her2.TP53), 0,1) 

dfsurv <- data.frame(time, status, Her2.TP53) 
head(dfsurv)

fit <- survfit(Surv(time, status) ~ Her2.TP53, data = dfsurv) 

pval <- surv_pvalue(fit) 

survplot(Surv(time, status) ~ Her2.TP53, data = dfsurv, col=c("blue", "red"), show.nrisk=F, hr.pos=NA, legend.pos = "topright", stitle=NA, cex=0.5,main = "Survival by TP53 mutation in PAM50 Her2",ylab="Survival probability", xlab="Time in months")
legend(x=0, y=0.2, legend=as.character(pval$pval.txt), cex=0.8, box.lty = 0)
```

```{r}
###PIK3CA

Her2.PIK3CA <- data.PAM50.Her2$PIK3CA
sum(table(Her2.PIK3CA))  
Her2.PIK3CA<-ifelse(is.na(Her2.PIK3CA), 0,1) 

dfsurv <- data.frame(time, status, Her2.PIK3CA) 
head(dfsurv)

fit <- survfit(Surv(time, status) ~ Her2.PIK3CA, data = dfsurv) 

pval <- surv_pvalue(fit) 

survplot(Surv(time, status) ~ Her2.PIK3CA, data = dfsurv, col=c("blue", "red"), show.nrisk=F, hr.pos=NA, legend.pos = "topright", stitle=NA, cex=0.5,main = "Survival by PIK3CA mutation in PAM50 Her2",ylab="Survival probability", xlab="Time in months")
legend(x=0, y=0.2, legend=as.character(pval$pval.txt), cex=0.8, box.lty = 0)
```
```{r}
###AHNAK2
Her2.AHNAK2 <- data.PAM50.Her2$AHNAK2
sum(table(Her2.AHNAK2))  
Her2.AHNAK2<-ifelse(is.na(Her2.AHNAK2), 0,1) 

dfsurv <- data.frame(time, status, Her2.AHNAK2) 
head(dfsurv)

fit <- survfit(Surv(time, status) ~ Her2.AHNAK2, data = dfsurv) 

pval <- surv_pvalue(fit) 

survplot(Surv(time, status) ~ Her2.AHNAK2, data = dfsurv, col=c("blue", "red"), show.nrisk=F, hr.pos=NA, legend.pos = "topright", stitle=NA, cex=0.5,main = "Survival by AHNAK2 mutation in PAM50 Her2",ylab="Survival probability", xlab="Time in months")
legend(x=0, y=0.2, legend=as.character(pval$pval.txt), cex=0.8, box.lty = 0)
```

```{r}
###SYNE1

Her2.SYNE1<- data.PAM50.Her2$SYNE1
sum(table(Her2.SYNE1))  
Her2.SYNE1<-ifelse(is.na(Her2.SYNE1), 0,1) 

dfsurv <- data.frame(time, status, Her2.SYNE1) 
head(dfsurv)
fit <- survfit(Surv(time, status) ~ Her2.SYNE1, data = dfsurv) 
pval <- surv_pvalue(fit) 

survplot(Surv(time, status) ~ Her2.SYNE1, data = dfsurv, col=c("blue", "red"), show.nrisk=F, hr.pos=NA, legend.pos = "topright", stitle=NA, cex=0.5,main = "Survival by SYNE1 mutation in PAM50 Her2",ylab="Survival probability", xlab="Time in months")
legend(x=0, y=0.2, legend=as.character(pval$pval.txt), cex=0.8, box.lty = 0)
```
```{r}
###CDH1

Her2.CDH1 <- data.PAM50.Her2$CDH1
sum(table(Her2.MUC16))  
Her2.CDH1<-ifelse(is.na(Her2.CDH1), 0,1) 

dfsurv <- data.frame(time, status, Her2.CDH1) 
head(dfsurv)

fit <- survfit(Surv(time, status) ~ Her2.CDH1, data = dfsurv) 

pval <- surv_pvalue(fit) 

survplot(Surv(time, status) ~ Her2.CDH1, data = dfsurv, col=c("blue", "red"), show.nrisk=F, hr.pos=NA, legend.pos = "topright", stitle=NA, cex=0.5,main = "Survival by CDH1 mutation in PAM50 Her2",ylab="Survival probability", xlab="Time in months")
legend(x=0, y=0.2, legend=as.character(pval$pval.txt), cex=0.8, box.lty = 0)
```
```{r}
###GATA3

Her2.GATA3 <- data.PAM50.Her2$GATA3
sum(table(Her2.GATA3))  
Her2.GATA3<-ifelse(is.na(Her2.GATA3), 0,1) 
dfsurv <- data.frame(time, status, Her2.GATA3) 
head(dfsurv)

fit <- survfit(Surv(time, status) ~ Her2.GATA3, data = dfsurv) 

pval <- surv_pvalue(fit) 

survplot(Surv(time, status) ~ Her2.GATA3, data = dfsurv, col=c("blue", "red"), show.nrisk=F, hr.pos=NA, legend.pos = "topright", stitle=NA, cex=0.5,main = "Survival by GATA3 mutation in PAM50 Her2",ylab="Survival probability", xlab="Time in months")
legend(x=0, y=0.2, legend=as.character(pval$pval.txt), cex=0.8, box.lty = 0)
```



Segun lo obtenido, para cada subtipo los genes que han supuesto una variacion significativa en cuanto a supervivencia son:

LumA:
TP53, P-valor= 0.0028
GATA3, p-valor= 0.037

LumB:
TP53, P-valor= 0.0086 
PIK3CA, p-valor= 0.00075
GATA3, p-valor= 0.014

Basal:
PIK3CA, p-valor= 0.014

Normal:

TP53, P-valor= 2*10-4
GATA3, p-valor= 0.026

Her2:
AHNAK2, p-valor= 0.033

